# 申报报告期内股份支付确认

提问人：chenyiwei 时间：2017-05-15 04:04:34
一般股份支付费用总额是如你所说的计算方法，即以差额对价（20-10）*100万股=1000万是股份支付的对价。能否分摊则取决于有无等待期。如果没有等待期的，则费用全部确认在授予日所在的月份，即 2017 年 5 月。

回答人：chenyiwei
一般股份支付费用总额是如你所说的计算方法，即以差额对价（20-10）*100万股=1000万是股份支付的对价。能否分摊则取决于有无等待期。如果没有等待期的，则费用全部确认在授予日所在的月份，即 2017 年 5 月。

提问人：colynnchiu 时间：2017-05-15 09:31:59
谢谢版主，假设是有等待期，如果等待期 6 年（与职工签订 6 年服务协议），另外看CPA教材中有一句话说一般不超过 5 年，请问：
1 、摊销年限如何定？ 2 、以授予日 5 月的次月开始摊销吗？那么若以 630 申报基准日就不存在股份支付对应的费用了，若以 731 申报就确认1/12*6的费用吗？

回答人：chenyiwei
可以先按年计算摊销额，再在年度内各月之间平均分配。是否当月就开始摊销，可依据重要性原则把握。